臺灣新北地方法院刑事判決
111年度審交易字第1163號
公  訴  人  臺灣新北地方檢察署檢察官
被      告  黃建清


上列被告因過失傷害案件，經檢察官提起公訴（111年度調院偵
字第309號），於準備程序中，被告就被訴事實為有罪之陳述，
經告以簡式審判程序之旨，並聽取當事人之意見後，本院裁定進
行簡式審判程序，並判決如下：
    主  文
黃建清犯過失傷害罪，免刑。
　　事實及理由
一、本件犯罪事實及證據，除證據部分補充「被告黃建清於本院
    準備程序及審理中之自白」、「道路交通事故肇事人自首情
    形記錄表1紙、車輛詳細資料報表2紙」外，其餘均引用附件
    檢察官起訴書之記載。
二、論罪：
　㈠核被告所為，係犯刑法第284條前段之過失傷害罪。
　㈡被告於肇事後，在有偵查犯罪職權之機關或公務員發覺前，
    留在現場，並向據報前往現場處理之員警承認為肇事人，而
    接受裁判，有道路交通事故肇事人自首情形紀錄表1份在卷
    可稽（見偵字卷第17頁），合於自首之要件，爰依刑法第62
    條前段之規定減輕其刑。
　㈢按犯最重本刑為3年以下有期徒刑、拘役或專科罰金之罪，情
    節輕微，顯可憫恕，認為依刑法第59條規定減輕其刑仍嫌過
    重者，得免除其刑，刑法第61條第1款前段定有明文。查被
    告雖有前揭過失致告訴人陳立軒受傷之行為，然其行為非如
    故意犯罪之惡性重大，又被告犯後始終坦承犯行，並於偵查
    中與告訴人調解成立，且已依約於民國111年4月25日前履行
    賠償金額新臺幣110萬元完畢等情，有本院111年度司偵移調
    字第291號調解筆錄、匯款明細、郵政跨行匯款申請書各1紙
    、通訊軟體LINE對話紀錄截圖1張在卷可佐（見調院偵字卷
    第12至15頁），堪認被告犯後態度良好，甚有悔意，並考量
    依上開調解筆錄內容，告訴人應於收訖被告給付上開賠償金
    額後3日內具狀撤回本案刑事告訴，經臺灣新北地方檢察署
    傳喚告訴人到庭說明，惟告訴人並未到庭，有該署111年6月
    28日點名單及詢問筆錄在卷可佐（見調院偵字卷第10至11頁
    反面），該署檢察事務官遂於111年7月1日至8月12日間多次
    以公務電話聯繫告訴人，告訴人均表示已獲得被告之賠償，
    願意撤回告訴，然迄至111年8月17日仍未見告訴人具狀撤回
    告訴，有臺灣新北地方檢察署公務電話紀錄單1紙在卷可稽
    （見調院偵字卷第16頁）；再經本院合法傳喚告訴人到庭說
    明，告訴人亦未到庭，有本院送達證書、111年11月10日刑
    事報到明細及準備程序筆錄在卷可憑。然被告既已依本院調
    解筆錄履行完畢，填補告訴人所受損害，本可期待告訴人依
    調解筆錄約定撤回告訴而獲不受理判決，茲因告訴人遲未撤
    回告訴，致被告已積極履行調解成立內容，卻仍受到刑事追
    訴處罰，實與一般國民法律感情不符，難認仍有對被告科刑
    之必要。綜合上情，本院認被告過失傷害犯行之情節尚屬輕
    微，顯可憫恕，縱依刑法第59條規定減輕其刑仍嫌過重，爰
    依刑法第61條第1款前段規定，免除其刑，以勵自新。
據上論斷，應依刑事訴訟法第273條之1第1項、第299條第1項、
第310條之2、第454條第2項，判決如主文。
本案經檢察官王聖涵提起公訴，檢察官王佑瑜到庭執行職務。
中　　華　　民　　國　 111　　年　　11　　月　　24　　日
　　　　　　　　　刑事第二十三庭  法　官　朱學瑛
上列正本證明與原本無異。
如不服本判決，應於判決送達後20日內敘明上訴理由，向本院提
出上訴狀 (應附繕本) ，上訴於臺灣高等法院。其未敘述上訴理
由者，應於上訴期間屆滿後20日內向本院補提理由書「切勿逕送
上級法院」。
                                  書記官　盧姿妤
中　　華　　民　　國　　111 　年　　11　　月　　24　　日

附錄本案論罪科刑法條全文：
中華民國刑法第284條
因過失傷害人者，處1年以下有期徒刑、拘役或10萬元以下罰金
；致重傷者，處3年以下有期徒刑、拘役或30萬元以下罰金。

附件：
臺灣新北地方檢察署檢察官起訴書
                                  111年度調院偵字第309號
　　被　　　告　黃建清　男　48歲（民國00年00月0日生）
　　　　　　　　　　　　住新北市○○區○○街0巷0號
　　　　　　　　　　　　國民身分證統一編號：Z000000000號
上列被告因過失傷害案件，已經偵查終結，認應提起公訴，茲將
犯罪事實及證據並所犯法條分敘如下：
　　　　犯罪事實
一、黃建清於民國110年1月14日15時34分許，駕駛車牌號碼000-
    0000號自用小貨車，自新北市○○區○○路000號駛出欲左轉往
    憲訓路方向行駛時，本應注意由路外駛入道路應讓車道上行
    駛中車輛先行，而依當時情形，並無不能注意之情事，竟疏
    未注意及此，即貿然駕車左轉，適陳立軒騎乘車牌號碼000-
    0000號大型重型機車自左前方行駛至該處，見狀煞避不及，
    雙方發生碰撞，陳立軒因而人車倒地，並受有右側第4、5、
    8肋骨骨折，併血胸皮下氣腫及左胸微量氣胸、右側腓骨骨
    折、跟骨開放性骨折傷口6公分、雙手肘及右前額擦傷、胸
    挫傷等傷害。嗣黃建清於犯罪未發覺前，主動向到場處理之
    警員坦承為肇事者而自首接受裁判，始悉上情。
二、案經陳立軒訴由新北市政府警察局林口分局報告偵辦。
　　　　證據並所犯法條
一、證據清單及待證事實：
編號 證  據  名  稱 待  證  事  實 一 被告黃建清於偵查中之自白 被告坦承於上開時、地，駕駛上開自用小貨車，與告訴人陳立軒所騎乘之上開大型重型機車發生碰撞，並造成告訴人受有上開傷害之事實。 二 告訴人陳立軒於警詢及偵查中之指訴 被告所犯全部犯罪事實。  三 1.新北市政府警察局林口分局林口交通分隊道路交通事故現場圖1份  2.新北市政府警察局林口分局道路交通事故調查紀錄表1份、調查筆錄2份 3.道路交通事故調查報告表(一)、(二)各1份 4.新北市政府車輛行車事故鑑定會新北車鑑字第0000000號鑑定意見書1份 5.現場監視器錄影翻拍畫面4張、現場及車損照片12張 證明本件被告疏未注意讓車道上行駛中車輛先行，即自路外駛入道路，致發生本件車禍，為肇事因素，被告涉有過失之事實。  四 亞東紀念醫院診斷證明書(乙種)1份 證明告訴人因本件交通事故，致受有犯罪事實欄所載傷害之事實。 
二、核被告所為，係犯刑法第284條前段之過失傷害罪嫌。又被
    告於犯罪未發覺前，主動向到場處理之警員坦承為肇事者而
    自首接受裁判，有道路交通事故肇事人自首情形紀錄表1份
    附卷可稽，爰請依刑法第62條前段之規定，減輕其刑。
三、依刑事訴訟法第251條第1項提起公訴。
　　此　致
臺灣新北地方法院
中　　華　　民　　國　 111　　年　　 8 　　月　 26　　日
　　　　　　　　　　　　　　　檢　察　官　王聖涵